【裁判字號】    98,上易,888
【裁判日期】    981111
【裁判案由】    違反毒品危害防制條例
【裁判全文】
臺灣高等法院高雄分院刑事判決         98年度上易字第888號
上  訴  人
即  被  告  甲○○
上列上訴人因違反毒品危害防制條例案件，不服臺灣屏東地方法
院98年度易字第724 號中華民國98年9 月16日第一審判決（起訴
案號：臺灣屏東地方法院檢察署98年度毒偵字第646 、1043號）
，提起上訴，本院判決如下：
     主  文
上訴駁回。
     理  由
一、按不服地方法院之第一審判決而上訴者，應向管轄第二審之
    高等法院為之，且上訴書狀應敘述具體理由，第二審法院認
    為上訴書狀未敘述理由或上訴有刑事訴訟法第362 條前段之
    情形者，應以判決駁回之，刑事訴訟法第361 條第1 項、第
    367 條前段定有明文。所謂不服第一審判決之具體理由，必
    係依卷內既有訴訟資料或提出新事證，指摘或表明第一審判
    決有何採證認事、用法或量刑等足以影響判決本旨之不當或
    違法，而構成應予撤銷之具體理由，始足當之；倘僅泛言原
    判決認定事實錯誤、違背法令、量刑失之過重或輕縱，而未
    指出具體事由，或形式上雖已指出具體事由，然該事由縱使
    屬實，亦不足以認為原判決有何不當或違法者，皆難謂係具
    體理由，俾與第二審上訴制度在請求第二審法院撤銷、變更
    第一審不當或違法之判決，以實現個案救濟及節制濫行上訴
    之立法目的相契合。是倘上訴人之上訴書狀雖述上訴理由
    ，惟並未具體述第一審判決有何不當或違法情形，即與未
    述具體理由無異，所為上訴，即非適法。
二、本件上訴人即被告甲○○不服原判決，上訴理由略以：被告
    係因出獄返鄉後，應徵工作，皆因有更生人之身分而被排斥
    ，情緒受挫才會再施用毒品而涉犯本案，然現今被告在家中
    幫母親賣菜維生，如被告入獄服刑，母親一人每天凌晨三點
    多即得外出批貨，回來又得忙菜攤生意，其身體能否撐得住
    ，乃為被告最擔憂的事，為此，懇請再給予被告一個自新之
    機會，諭知被告緩刑或以勞動服務代替刑責云云。
三、經查被告前因屢屢施用毒品，經多次施以觀察、勒戒、強制
    戒治，及被判處徒刑，於93年6 月19日執行有期徒刑完畢後
    ，5 年內，於98年4 月12日及同年5 月14日，先後二次再施
    用第二級毒品甲基安非他命，為警查獲之事實，為被告坦白
    承認，並有尿液檢驗報告在卷可稽，復有臺灣高等法院被告
    前案紀錄表附卷可考，被告所犯之施用第二級毒品罪，法定
    刑為3 年以下有期徒刑，且被告係屬累犯，原審就前揭被告
    第1 次犯罪，科處有期徒刑5 月；第2 次犯罪，因係自首，
    科處有期徒刑3 月，定應執行刑為有期徒刑6 月，並均諭知
    易科罰金之折算標準，量刑已屬偏輕，被告係屬累犯，不符
    諭知緩刑之要件。至易服勞動服務，係在被告未聲請易科罰
    金時，始得易服社會勞動，此為檢察官執行之問題，是被告
    上訴意旨所陳，核諸首揭說明，自難謂係具體理由，其上訴
    並謂適法，爰予駁回，並不經言詞辯論為之。
四、據上論斷，應依刑事訴訟法第367 條前段、第372 條，判決
    如主文。
中    華    民    國    98    年    11    月    11    日
                  刑事第四庭    審判長法  官  蕭權閔
                                      法  官  林水城
                                      法  官  陳吉雄
以上正本證明與原本無異。
本件不得上訴。
中    華    民    國    98    年    11    月    12    日
                                      書記官  郭蘭蕙


司法院資訊處製作；財團法人民間司法改革基金會備份。
